【裁判字號】    92,聲,602
【裁判日期】    920530
【裁判案由】    聲請法官迴避
【裁判全文】
臺灣高等法院刑事裁定                              九十二年度聲字第六０二號
    聲  請  人
    即  被  告  甲○○
右列聲請人因家庭暴力防治法案件（本院九十年度上易字第三五八一號），聲請本院
法官迴避，本院裁定如左：
    主  文
聲請駁回。
    理  由
一、按當事人聲請法官迴避，以有刑事訴訟法第十八條第一、二兩款所列情形之一者
    為限；聲請迴避之原因，應釋明之，刑事訴訟法第二十條第二項，亦有明文。另
    依最高法院十八年抗字第一四九號判例意旨認：當事人聲請法官迴避，以有具體
    事實足認其執行職務有偏頗之情形為限，若僅對於法官之指揮訴訟，或其訊問方
    法，有所不滿，不能指為有偏頗之虞。又刑事訴訟法第十八條第二款規定，得聲
    請法官迴避原因之所謂「足認其執行職務有偏頗之虞者」，係指以一般通常之人
    所具有之合理觀點，對於該承辦法官能否為公平之裁判，均足產生懷疑；且此種
    懷疑之發生，存有其安全客觀之原因，而非僅出諸當事人自己主觀之判斷者，始
    足當之。至於訴訟上之指揮乃專屬於法院之職權，當事人之主張、聲請，在無礙
    於事實之確認之及法的解釋適用之範圍下，法院固得斟酌其請求以為訴訟之進行
    ，但仍不得以此對當事人之有利與否，作為其將有不公平裁判之依據，更不得以
    此訴訟之進行與否而謂有偏頗之虞聲請法官迴避（最高法院七十九年臺抗字第三
    一八號判例參照）。
二、本件聲請意旨略稱：(一)本院九十年度上易字第三五八一號家庭暴力防治法案件承
    審受命法官林明俊於於九十一年十二月四日下午三時三十分為調查時執行職務有
    偏頗之虞。(二)證人許志安乃警員李志慶私自帶來的證人，早已勾串供證，但故意
    不「詢問」「詰問」與「對質」，證人不得匿、飾、增、減，要據實回答，但承
    審受命法官縱容其拒答、不必要回答等，違反刑事訴訟法第一八四條及第一百九
    十條之規定，事實與證據證明執行職務偏頗矣云云。
三、經核聲請人所指受命法官於九十一年十二月四日下午三時三十分為調查時故意「
    不詢問、詰問、對質許志安及李志慶兩證人」，「縱容其拒答、不必要回答等」
    ，及其他所指各節，均係聲請人個人對於受命法官之指揮訴訟及訊問方法，有所
    不滿，要難認有何具體事實足認受命法官執行職務有偏頗之情形，與首揭法定聲
    請迴避之要件不符。況聲請人曾以同一事由聲請法官迴避，業經本院以聲請無理
    由駁回在案，有本院九十二年度聲字第六三號裁定在卷可按，是本件聲請不能認
    為正當，應予駁回。
據上論斷，應依刑事訴訟法第二十一條第一項，裁定如主文。
中      華      民      國    九十二    年      五      月     三十     日
                              台灣高等法院刑事第二十庭
                                  審判長法  官  葉  麗  霞
                                        法  官  李  錦  樑
                                        法  官  李  春  地
右正本證明與原本無異。
如不服本裁定，應於收受送達後五日內向本院提出抗告狀。
                                        書記官  柳  秋  月
中      華      民      國    九十二    年      五      月     三十     日


司法院資訊處製作；財團法人民間司法改革基金會備份。
